【裁判字號】    99,易,598
【裁判日期】    990312
【裁判案由】    竊盜
【裁判全文】
臺灣臺中地方法院刑事判決               99年度易字第598號
公  訴  人  臺灣臺中地方法院檢察署檢察官
被      告  丙○○
上列被告因竊盜案件，經檢察官提起公訴（99年度偵字第1325號
），本院判決如下：
    主    文
丙○○於夜間侵入住宅竊盜，累犯，處有期徒刑柒月。
    犯罪事實
一、丙○○前於民國89、90年間因竊盜、懲治盜匪條例及恐嚇案
    件，經法院分別判處有期徒刑10月、8 年及10月確定，嗣經
    減刑並更定其刑後，於98年10月22日執行完畢，詎仍不知警
    惕，復意圖為自己不法之所有，於98年11月18日晚間6時許
    ，見臺中縣烏日鄉○○村○○路656號4樓房屋內無燈光，見
    有機可乘，遂自該住宅之樓梯走道窗戶，攀爬至該住宅陽台
    處，循此侵入屋內徒手竊取乙○○放置在臥室抽屜內之現金
    新臺幣2萬餘元。得手後，供己花用殆盡。嗣乙○○發覺失
    竊後報警處理，由鑑識小組採集現場之指紋送驗，始循線查
    獲上情。
二、案經乙○○訴由臺中縣警察局烏日分局報請臺中地方法院檢
    察署檢察官偵查起訴。
    理    由
壹、程序部分：
    按被告以外之人（包括證人、鑑定人、告訴人、被害人及共
    同被告等）於審判外之陳述雖不符刑事訴訟法第159條之1至
    之4等4條之規定，而經當事人於審判程式同意作為證據，法
    院審酌該言詞陳述或書面陳述作成時之情況，認為適當者，
    亦得為證據；當事人、代理人或辯護人於法院調查證據時，
    知有刑事訴訟法第159條第1項不得為證據之情形，而未於言
    詞辯論終結前聲明異議者，視為有前項之同意，同法第159
    條之5 定有明文。立法意旨在於傳聞證據未經當事人之反對
    詰問予以核實，原則上先予排除。惟若當事人已放棄反對詰
    問權，於審判程式中表明同意該等傳聞證據可作為證據；或
    於言詞辯論終結前未聲明異議，基於尊重當事人對傳聞證據
    之處分權，及證據資料愈豐富，愈有助於真實發見之理念，
    且強化言詞辯論主義，使訴訟程式得以順暢進行，上開傳聞
    證據亦均具有證據能力。另按刑事訴訟法第159條之5第2 項
    所定：「當事人、代理人或辯護人於法院調查證據時，知有
    第159條第1項不得為證據之情形，而未於言詞辯論終結前聲
    明異議者，視為有前項之同意。」乃係基於證據資料愈豐富
    ，愈有助於真實發現之理念，酌採當事人進行主義之證據處
    分權原則，並強化言詞辯論主義，透過當事人等到庭所為之
    法庭法動，在使訴訟程式順暢進行之要求下，承認傳聞證據
    於一定條件內，得具證據適格。此種「擬制同意」，因與同
    條第一項之明示同意有別，實務上常見當事人等係以「無異
    議」或「沒有意見」表示之，斯時倘該證據資料之性質，已
    經辯護人閱卷而知悉，或自起訴書、原審判決書之記載而了
    解，或偵、審中經檢察官、審判長、受命法官、受託法官告
    知，或被告逕為認罪答辯或有類似之作為、情況，即可認該
    相關人員於調查證據之時，知情而合於擬制同意之要件（最
    高法院96年度臺上字第4174號判決要旨可資參照）。查本件
    證人即被害人乙○○於警訊之證述內容，及警卷所附臺中縣
    警察局烏日分局乙○○住宅遭竊刑案現場勘察報告、刑案現
    場平面圖、刑案現場照片、內政部警政署刑事警察局98年12
    月16日刑紋字第0980172674號鑑驗書、刑事案件證物採驗紀
    錄表等，依卷證所示，其等作成或取得之狀態，並無違背其
    等個人意思而為陳述，或其他違法取供或不法取得之情形，
    且本件公訴人、被告於本院審理中對於上開證據之證據能力
    並不予以爭執（見本院審理筆錄），亦即對上開證據資料，
    於本院審理中復不爭執其等證據能力及真實性，足認並無顯
    不可信或係不法取得之情況，本院審酌其等之內容亦適宜為
    本案證據，是本件證人乙○○於警訊之證述內容及及警卷所
    附臺中縣警察局烏日分局乙○○住宅遭竊刑案現場勘察報告
    、刑案現場平面圖、刑案現場照片、內政部警政署刑事警察
    局98年12月16日刑紋字第0980172674號鑑驗書、刑事案件證
    物採驗紀錄表等於審判外之言詞、書面陳述，仍具有證據能
    力。
貳、實體部分：
一、上揭事實，業據被告丙○○於警偵訊及本院審理中坦承不諱
    ，核與證人乙○○警詢中之證述相符，並有臺中縣警察局烏
    日分局乙○○住宅遭竊刑案現場勘察報告、刑案現場平面圖
    、刑案現場照片、內政部警政署刑事警察局98年12月16日刑
    紋字第0980172674號鑑驗書、刑事案件證物採驗紀錄表等在
    卷可稽，堪認被告上開不利於己之自白，確與事實相符，應
    可採信，並足資為其論罪科刑之依據。本案事證明確，被告
    犯行洵堪認定。
二、核被告所為係犯刑法第321條第1項於夜間侵入住宅竊盜罪。
    被告前於89、90年間因竊盜、懲治盜匪條例及恐嚇案件，經
    法院分別判處有期徒刑10月、8 年及10月確定，嗣經減刑並
    更定其刑後，於98年10月22日執行完畢之事實，有臺灣高等
    法院被告前案紀錄表、臺灣臺中地方法院檢察署刑案資料查
    註紀錄表各1份附卷可稽，其於有期徒刑執行完畢後，5年以
    內再故意犯本件有期徒刑以上之罪，構成累犯，應依刑法第
    47條第1項規定加重其刑。爰審酌被告身心健全，不思循合
    法途徑獲取財富，竟藉竊盜獲利之心態可議，且對於證人乙
    ○○之財務產生相當程度之損害，惟念其僅有國中肄業教育
    程度、無依無親又居無定所、謀生能力有限，並已得證人乙
    ○○宥恕，有公務電話紀錄在卷可查，且其犯罪後坦承犯行
    ，態度尚可，暨公訴人請求量處適當之刑，並參酌本件犯罪
    所得財物之性質等一切情狀，量處如主文所示之刑。
據上論斷，應依刑事訴訟法第299條第1項前段，刑法第321條第1
項、第47條第1項，判決如主文。
本案經檢察官甲○○到庭執行職務。
中    華    民    國    99    年    3     月    12    日
                  刑事第18庭  法  官  林世民
上正本證明與原本無異。
如不服本判決，應於送達後10日內向本院提出上訴狀（須附繕本
），上訴於臺灣高等法院臺中分院。
                              書記官  紀俊源
中    華    民    國    99    年    3     月    12    日
附錄論罪科刑法條：
中華民國刑法第321條
犯竊盜罪而有左列情形之一者，處 6 月以上、 5 年以下有期徒
刑：
一、於夜間侵入住宅或有人居住之建築物、船艦或隱匿其內而犯
    之者。
二、毀越門扇、牆垣或其他安全設備而犯之者。
三、攜帶兇器而犯之者。
四、結夥三人以上而犯之者。
五、乘火災、水災或其他災害之際而犯之者。
六、在車站或埠頭而犯之者。
前項之未遂犯罰之。

司法院資訊處製作；財團法人民間司法改革基金會備份。
